【裁判字號】    88,上重訴,300
【裁判日期】    890131
【裁判案由】    恐嚇等
【裁判全文】
臺灣高等法院花蓮分院刑事判決                  八十八年度上重訴字第三號
    上   訴   人  臺灣台東地方法院檢察署檢察官
    上訴人即被告  丙○○
    選任辯護人    邱聰安
右上訴人因被告恐嚇等案件，不服臺灣臺東地方法院八十八年度重訴（一）字第八號
中華民國八十八年九月九日第一審判決 (起訴案號：臺灣臺東地方法院檢察署八十八
年度偵字第一一三一號)，提起上訴，本院判決如左：
    主  文
原判決關於丙○○有罪部分均撤銷。
丙○○共同以其他非法方法，剝奪人之行動自由，累犯，處有期徒刑壹年陸月。
被訴偽造文書（被害人戊○○）及恐嚇取財（被害人庚○○）部分均無罪。
其餘上訴（被訴恐嚇被害人己○○部分）駁回。
    事  實
一、丙○○（原名許善進）於民國（下同）八十二年間犯竊盜、妨害自由罪，經臺灣
    桃園地方法院判處有期徒刑一年八月確定，八十五年十月二十九日執行完畢，詎
    仍不知悔改，於八十七年八月間某日，指使具共同犯意之綽號「黑狗」等人恐嚇
    甲○○至其與許行合夥設立之桃園縣大園鄉○○○路代書事務所賭博，恫稱若不
    參賭，要將其打死，迫使甲○○行無義務之事，致甲○○心生畏懼，被迫只得前
    往參賭。甲○○因賭輸而積欠丙○○之賭債一百七十萬元（後陸續還一百二十萬
    元）。嗣後，丙○○為逼討賭債，乃於同年九月間某日，帶同「黑狗」等人至甲○○位於桃園縣大園鄉後厝村後厝八號住處，恐嚇甲○○稱若不還賭債，就要讓
    其斷手斷腳，並要將其活埋，並將其強行帶到桃園縣大園鄉丙○○中山北路代書
    事務所，以非法方法剝奪甲○○之行動自由，甲○○懼而不敢報案。
二、案經桃園縣警察局移由臺灣桃園地方法院檢察署檢察官呈請臺灣高等法院檢察署
    檢察長核轉臺灣臺東地方法院檢察署檢察官偵查起訴。
    理  由
壹、有罪部分：
一、訊據被告丙○○否認有右揭恐嚇、妨害自由等犯行，於原審辯稱：「甲○○常去
    我家玩，沒人強迫他去賭，我也有開餐廳，余某也有欠我酒帳，餐廳是我與我弟
    合開的，今年初，我有告訴甲○○過年到了，應先還部分的賭債及酒帳」及「我
    曾罵過他，可能因此而記恨在心」云云。於本院審理中辯稱：「甲○○幾乎每日
    均至之事務所泡茶，並與其七人賭博，並非我要其去的」、「其欠我酒店消費金
    約二、三十萬元，酒店係我與弟弟合夥開設餐廳，甲○○曾一度任該餐廳之經理
    ，另外其另欠我賭債約一百十萬元，其每天均至我事務所，不是我要求其至事務
    所的，游玉村、邱再益均有作證過」、「有的（指向甲○○催討賭債），其要求
    寬延至農曆年，但二、三月時，我就被抓了」及未曾帶小弟至甲○○住處索討賭
    債出言恐嚇、強帶甲○○至其代書事務所之事等語。然查：（一）右揭事實，已
    據被害人甲○○於偵查中指訴：「八十七年從六月到八月，他找他的小弟綽號黑
    狗的人找我去他的代書事務所賭博，我不去他就說不去要打我，對方有三個人，
    後來我就去賭，賭輸一百七十萬元，時間是在八月中旬至九月初，我前後給他一
    百二十萬元，其他的部分，許善進跟他的小弟到我家（大同鄉後厝八號）恐嚇說
    要我斷手斷腳，並要將我活埋，現在他們要我還一百七十萬元」及「在八十七年
    八月初，許善進帶子七、八個人把我強行帶到健昇代書事務所打我，並且又把我
    帶回家裡去，我父親給他三十萬元，他們又將我帶回事務所打我」等語甚詳（偵
    查卷第七五頁反面、七六頁），並於本院囑託臺灣桃園地方法院訊問時指訴明確
    （見卷附台灣桃園地方法院八十八年十二月十三日桃院丁刑法88助334 號函附訊
    問筆錄），互核所述並無矛盾、暇疵之處。（二）被告請求訊問證人許善輝、邱
    再益及游玉村等三人於原審作證時，均只為甲○○曾在被告所開之店進出而已，
    並未就被告未曾脅迫甲○○賭博、恐嚇甲○○及強行押甲○○至代書事務所毆打
    等情為證，是上開證人所證核無資為被告有利證據之依據。（三）被告自承甲○○曾擔任其餐廳經理，且時常進出其茶葉店，更讓甲○○積欠其餐廳消費酒帳及
    賭資，苟被告未有上開犯行，甲○○當無蓄意誣攀之理。（四）被告於本院審理
    中自承曾先後兩次到甲○○住處，第一次係甲○○請伊前往擺平找岔者，第二次
    係前往要債，足證被告確曾至甲○○住處屬實，而前往余家目的，一是擺平找岔
    者，一是要賭債，兩者適相互齟齬，顯違事理，益證被害人所指訴無誤（五）被
    告自承曾向甲○○索討賭債，且高達一百餘萬元，均未清償，則被告出於索討賭
    債之動機，對甲○○採取非法手段逼債，酌諸經驗法則及論理法則，當屬應堪認
    定。（六）甲○○指訴被告前開犯行，係由桃園警局員警帶同至台灣桃園地方法
    院檢察署向檢察官投訴，業據甲○○於本院囑託訊問中陳明，且觀偵查卷內資料
    ，亦僅有檢察官偵訊筆錄，而無警訊資料，是甲○○所述當屬可信，苟被告無對
    甲○○為前開犯行，甲○○當無行此項投訴行徑之理。綜合上情，被告所為未有
    前開犯行之辯，顯屬卸飭之詞，洵不足採，其犯行應堪認定。
二、核被告所為係犯刑法第三百零四條第一項以脅迫使人行無義務之事罪、第三百零
    二條第一項其他非法方法，剝奪人之行動自由罪。其上開所犯二罪，與綽號「黑
    狗」等不詳姓名成年男子等人均具有犯意之聯絡與行為之分擔，屬共同正犯。所
    犯二罪間，具有方法結果之牽連關係，應從一重之以其他非法方法，剝奪人之行
    動自由一罪處斷，被告等人於八十七年九月間至甲○○住處恐嚇若不還賭債，要
    讓其斷手斷腳，並將其活埋，旋將其強行離住處至被告之代書事務所處，僅係成
    立刑法第三百零二條第一項之以其他非法方法剝奪人之行動自由一罪，不另成立
    刑法第三百零五條之恐嚇安全罪及同法第三百零四條第一項之以強暴脅迫使人行
    無義務之事罪（參照最高法院七十二年台上字第五六一八號判決、二九年上字第
    二三五九、三七五七號判例意旨）。原審就被告此部分犯行，論以刑法第三百零
    四條第一項強制罪及第三百零二條第一項妨害自由罪兩罪併罰之判決，容有未洽
    ，自應撤銷改判。按被告於八十二年間犯竊盜、妨害自由罪，經臺灣桃園地方法
    院判處有期徒刑一年八月確定，八十五年十月二十九日執行完畢，有被告全國前
    案紀錄表可按，其於刑之執行完畢後，五年內再犯有期徒刑以上之本罪，核屬累
    犯，應依法加重其刑至三分之一。爰審酌被告之素行、犯罪之動機、手段、犯後
    態度及對被害人所生之危害程度等一切情狀，量處如主文第二項所示之刑，以示
    懲儆。
貳、無罪部分：
一、公訴意旨另以：（一）丙○○意圖為自己不法之所有，於八十七年五月間，向戊○○佯稱其已獲展晟營造有限公司（下稱展晟公司）委託，負責清運該公司向臺
    灣省桃園農田水利會承包「桃園大圳五─六號池浚渫工程」所挖出之砂石級配，
    欲以新臺幣（下同）五十萬元販賣右揭級配予戊○○。丙○○乃先行偽刻展晟公
    司及負責人林銘村之印章，並以「丁○○」名義，在其與九助工程有限公司（由
    許祥明實際負責經營）簽立之委託遠運合約書上蓋用該偽造展晟公司之印章，致
    生損害於該公司，並使戊○○陷於錯誤而交付五十萬元，嗣戊○○得知丙○○並
    無清運上開浚渫工程砂石級配之權利，始知受騙，戊○○心有不甘，乃於同年八
    月間，與黃天祥至桃園縣大園鄉○○○路丙○○之代書事務所，欲取回該受騙款
    項，詎丙○○竟唆使綽號「文龍」、「黑狗」等人圍住戊○○二人，「黑狗」等
    人並露出身上刺青，並對戊○○大聲斥喝：「要拿什麼錢？」，致妨害戊○○行
    使權利。因認被告涉有刑法第二百十條之偽造私文書、刑法第三百三十九條第一
    項詐欺、第三百零四條第一項強制罪嫌（二）丙○○另於八十七年九月間，在桃
    園縣大園鄉某處，向經營建築工程之庚○○強索保護費十五萬元，並受乙○○委
    託強迫庚○○以賤價出售其所承包工程所挖出之土方，而使人行無義務之事。因
    認被告涉有刑法第三百四十六條第一項恐嚇取財、第三百零四條第一項強制罪嫌
    （三）丙○○另於八十七年間，因不滿己○○向之追索清運土方之運輸費用，竟
    唆使綽號「文龍」、「黑狗」等人至桃園縣桃園市○○路三三七號己○○住處之
    地下室，砸毀己○○所有之自用小客車，並恐嚇己○○稱：不要出門等語，致己○○心生畏懼，並生危害於安全。因認被告另涉刑法第三百零五條恐嚇罪、第三
    百五十四條毀損罪嫌云云。
二、按犯罪事實應依證據認定之，無證據不得推定其犯罪事實，刑事訴訟法第一百五
    十四條定有明文。而告訴人之告訴，本以使被告受刑事追訴為目的，故其陳述是
    否與事實相符，自應調查其他證據，以資審認，，苟其所為攻擊之詞，尚有暇疵
    ，則在此暇疵未予究明以前，即不能遽採為斷罪之基礎（最高法院六九年台上字
    第一五三一號判例可資參照）。查公訴人認被告涉有上開罪嫌，係以被害人戊○○、庚○○、己○○等人警訊及偵查中指訴、證人黃天祥於警訊、偵查中證述及
    「委託遠運合約書」、工程契約書等為其論據。惟訊之被告丙○○，不惟自原審
    偵審查中，且於本院審理中始終堅詞否認涉有前開罪嫌，（一）對於戊○○告訴
    部分於原審辯稱：「那不是我簽的，是劉行與戊○○在我事務所簽的，當時簽約
    時我不在場，是後來戊○○到事務所說要載砂石級配載不到時，我才知此事」、
    「不是（伊授意劉行做的），是他（指劉行）自己簽，他應自己負責」、「戊○○他們去時，我有在場，但我沒有恐嚇，去時我在場，我有問戊○○、黃天祥，
    合約是何人簽，游某說是與劉行簽的，我只叫他與劉行談」等語。（見原審卷第
    八頁及反面）。於本院審理中辯稱：有於桃園縣大園鄉○○○路一九六號開設代
    書事務所，請朋友劉行執業，因簽約問題才知戊○○，戊○○有至代書事務所找
    伊，係因簽約糾紛，契約係辛○○、劉行、吳炳宗簽的，丁○○係展晟公司之下
    包，丁○○亦未簽約，展晟公司係承包桃園大圳五--六號池浚渫工程，未曾收受
    戊○○五十萬元，是他們來找伊時，伊始知有簽約事，戊○○與黃天祥至伊事務
    所要錢時，伊覺得莫名其妙，還反問他，為何要跟伊要錢，當時身上未著衣服，
    故露有刺青等語（見本院八十八年十月二十八日筆錄）（二）對於庚○○指訴部
    分，於原審辯稱：未向庚○○索取保護費，亦無強迫庚○○賤價出售承包工程土
    方之事等語。（原審卷第九頁反面）。於本院審理中辯稱：未曾受李振訓委託向
    庚○○交涉不准其土砂與他人，亦無迫使庚○○放棄賣給洪暹土方之合約，且無
    收受庚○○開立之十五萬元支票等語（見本院卷八十八年十月二十八日筆錄）（
    三）對於己○○指訴部分，於原審辯稱：「沒有，己○○住處我也不知，且當時
    我糖尿，腎臟病住院，我是無辜，也很無奈」等語（原審卷第十頁）。於本院審
    理中辯稱：未曾與己○○訂定清運土方之合約，亦未因不滿己○○向伊追索清運
    土方之運輸費，而唆使綽號「黑狗」等人融己○○住處砸毀自小客車及語出恐嚇
    等語。（見本院八十八年十月二十八日筆錄）。
三、經查：
（一）公訴人指被告涉嫌侵害戊○○部分，1 、被害人戊○○於原審及本院審理中均
      經傳拘均未到庭，而其於警訊時證稱：因於八十七年五月二十五日桃園大園海
      線黑道大哥綽號「牛進」的許善進（現改名為丙○○、男四十年二月十六日
      Ｚ000000000）偽造展晟營造公司印章及指派無權利之丁○○與我簽定合約，並
      詐取我新台幣五十萬元之工程履約金，並立約從桃園縣農田水利會桃園大圳五
      --六號池浚渫工程中賣我萬立方公尺的砂石級配，從八十七年五月三十日起到
      八十七年七月三十日止，讓我運級配，惟該工程是展晟工程公司向桃園水利會
      標得，無轉包給丁○○，但現場亦由丁○○發號施令浚渫工程，當初我與丙○○協定買賣契約時是由丁○○作代表人，雙方約定八十七年五月三十日到七月
      三十日二個月運載完畢，但六月份天氣蹙子無法載運，到七月十日我出車要到
      工程現場載運即由丁○○出面阻止，不讓我載砂，且多次向丙○○催討押標金
      多遭拒絕，其中在八十七年八月中旬，我與侄兒黃天祥到桃園縣大園鄉○○○
      路一九六號他堂口代書事務所內要押標金伍拾萬時，由他叫手下文龍、黑狗等
      十餘名手下團團圍著，並向我二人以恐嚇的語氣：你們來算什麼錢，你們已經
      沒錢了還來，並由丙○○故意脫下衣服裸露身上刺青，當時我們為脫身且心生
      畏懼，不得已才低聲下氣，才得以離開（見偵查卷第九頁反面、第十頁）。但
      查戊○○於檢察官偵查中卻指訴：我跟許善進的一個手下綽號「文龍」的人簽
      約，是向他們買農田水利會大圳的石頭五十萬元，我總共付他們五十萬元，是
      在八十七年五月底簽約，後來他們不讓我挖砂石，他說他花公關錢車花完了，
      ，我是以游祥輝名義與丙○○簽約等語（見偵查卷第七一頁反面），所述簽約
      對象即有不一，。2 、證人蘇琬玉於本院審理中證稱：八十七年四月間，我在
      劉行代書事務所任會計小姐，我某日欲如廁時，目睹劉行簽寫丁○○名義之合
      約書，我告知丁○○上情，其遂要求劉行更換名義，後來我離職了，其他事就
      不知道了及目睹劉行所簽係偵查卷第十五頁之砂石場之合約核與證人丁○○於
      本院審理中證稱：未與戊○○簽約，對於卷內合約亦非其本人所簽，丙○○亦
      無刻展晟公司印章令伊與戊○○簽約及蘇琬玉跟我說了以後（指劉行以其名義
      簽約事）我就告知劉行不能以我名義簽約，其答稱好，結果我就不知道了等語
      相符。3 、證人辛○○於本院審理中證稱：丙○○係伊舅舅，桃園縣大園鄉○○○路一九六號代書事務所係丙○○、劉行、劉志誠三人合夥開設的，不知執
      照何人的，偵查卷所附二合約非伊所簽及八十七八月間，戊○○及黃天祥至代
      書事務所時，伊適前往該處，伊看了戊○○拿出之委託遠運合約，告知其合約
      已過期了，為何還要拿錢，他們說至少不要讓他們虧那麼多，至少要折半，後
      來不知道如何處理等語。4 、按偵查卷第十五頁「工程款請款合約書」及第十
      六頁反面「委託遠運合約」之立約人為「丁○○」及「九助工程有限公司負責
      人游祥輝」，該「丁○○」之簽名經與丁○○兩度在本院審理中之筆錄簽名筆
      劃完全不同。5 、被害人戊○○於上揭警訊時，竟對不熟識之被告係海線黑道
      、被告年籍及其代書事務所為堂口做出陳述，竟仍夥同其侄黃天祥至黑道大哥
      堂口索還押標金，徵之經驗法則及論理法則，顯難令人置信，且公訴人指訴被
      告所為均係唆使綽號「黑狗」或「文龍」所為，惟遍查全卷均無相關對著手實
      施犯行之「黑狗」或「文龍」者之偵查資料，甚至綽號「文龍」者是否即是於
      本院審理中到庭之辛○○，亦乏確切資料之提供，足證警訊筆錄尚有暇疵。6
      、被告丙○○固不否認戊○○及黃天祥至其代書事務所時，曾語出為何還錢及
      露出刺青之事，惟不知他人與戊○○簽約諸情之被告回復戊○○還什麼錢一節
      ，核與刑法恐嚇罪要件要屬有間，至被告因時值盛夏，露出刺青乃無可厚非之
      情，戊○○索債未著，見對方人手眾多，拒絕還錢且露有刺青，致心生畏懼，
      亦可理解，惟審諸卷內資料及所述上情，尚難僅憑戊○○有所畏懼之指訴，即
      遽論被告涉有恐嚇罪責之理。7 、綜上諸情，被害人戊○○所為被告丙○○偽
      造合約，涉嫌詐欺之指訴，暇疵諸多，且無其他完整積極證據足以證明被告丙○○涉有唆使「丁○○」或「文龍」者與戊○○簽立合約，收取五十萬元之情
      事，殊難僅以戊○○簽約處及索債處之代書事務所係被告丙○○與人合夥開設
      一事，資為論斷被告涉有罪責之理。揆諸前揭判例要旨，公訴人指訴被告涉嫌
      對戊○○偽造文書、詐欺及恐嚇罪嫌，亦屬不能證明，依法應為無罪之判決。
      乃原判決對此部分亦為有罪之判決，即有未洽，被告上訴指摘原判決此部分不
      當，為有理由，自應由本院為無罪諭知之改判。
（二）公訴人指被告涉嫌侵害庚○○部分，敘述如下：1、證人己○○證稱：合機公
      司地下室土方清運之事我知道，當初係庚○○與乙○○在觀音一家餐廳談，我
      在場，主要之癥結在於庚○○與業主世紀鋼鐵公司洽談，而乙○○則與營造商
      之貫銓公司談，雙方僵持不下，乙○○原出價一米三十元向庚○○購買，但庚○○不肯，後來談到一米五十元，觀音鄉一村長即加入談判，我就走開了，後
      來庚○○有提起係以五十元成交，僵持不下之原因，乃庚○○先前與洪暹談妥
      一米一百元，且收了五十萬元之訂金，後來乙○○退還五十萬元予洪暹，據我
      所知，乙○○與洪暹亦有投資欺也之砂石場等語。2 、證人乙○○證稱：本來
      不認識丙○○，係上上禮拜至桃園地院開庭（指被告因本案被提報流氓感訓案
      ）時，法官拿其相片給我看，我始知其綽號為「牛進」，明天我還要至桃園開
      庭，還要帶證人洪暹、己○○去，與庚○○不熟，與洪暹合夥開設大炬砂石場
      ，未曾委託丙○○率同綽號「黑狗」者阻擋庚○○砂石車進出，亦無委託丙○○逼迫洪暹放棄一米一百元之合約，我與洪暹合夥，其拿與庚○○簽之合約書
      給我看，係以一米一百元成交，洪暹亦付了五十萬元，工地係合機電纜廠，經
      我了解，與我跟許木村談妥之買砂合約屬同一工地，我遂打電話與庚○○，問
      其與許木村簽約否（許木村係合機公司下包，開設貫銓公司），其答稱沒有。
      因合機公司與世紀鋼鐵公司係股東，庚○○之姐在世紀公司服務，透過世紀公
      司之賴副總爭取該合約，我則係向許木村爭取簽約，後來合機之楊董事長於出
      國前找我與庚○○至其辦公室談，在場有村長、賴副總、許木村，我要去之前
      ，庚○○之兄楊鳳圖打電話給我，其係我好友，要我讓給庚○○做，其之砂石
      要便宜賣我，後來工程就給庚○○做，我買庚○○之砂石，庚○○與洪暹之合
      約遂作廢，其與我簽約，洪暹之五十萬元遂由我這邊扣回，洪暹曾出庭作證過
      ，工程款三百餘萬元由庚○○去領等語。3 、證人洪暹於原審證稱：庚○○有
      賣伊土方，一立方一百元，先付訂金五十萬元，與庚○○解約係因伊自己不想
      做，因伊無洗砂場，而乙○○有，且就在工程附近，乙○○問伊要不要做，伊
      答以要不要皆可，因一立方一百元也貴了一點，庚○○及乙○○就來找伊，所
      以取消合約，改由乙○○與庚○○訂約，因他們工程要一起合作關係，一立方
      為五十元，五十萬元訂金有退還給伊，解約並無任何人逼迫，係伊自願等語（
      見原審卷第六八頁及反面）4 、庚○○經傳未到庭，惟其於桃園地院就本案感
      訓事件作證稱：「伊是從事地下室土方開挖工程之業者，即是替僱主開挖地下
      室，收取工程款，再將所開挖出之砂土賣出得款，在八十七年七月底，我於觀
      音工業區○○路承包一件地下室開挖工程，砂石業者洪暹言以一立方米價格一
      百元向伊購買砂土，亦有簽約，但在八十七年八月四日，洪暹和乙○○共同來
      找伊，洪說他不要了，要將和約讓給乙○○，但乙○○只願出價一立方米五十
      元，伊認為太便宜，向乙○○還價，李言若你不責給我，別人也不敢要，伊又
      迫於工程期限進度，就答應乙○○了，也簽了約。乙○○及丙○○均未曾恐嚇
      伊，在此之前伊不認識丙○○，也無許或許手下來找伊或到工地找麻煩」及「
      八十七年八月底，有個人自稱是黑狗之人到我的工地來二次，並帶有二、三人
      手下，向我直說他最近手頭較緊，叫我拿點錢給他花用，我問多少錢，他不言
      ，之後我們就約了一個地方談，我和我太太有去赴約，約八十七年九月三日去
      的，去的地方是一個代書事務所（桃園縣大園鄉○○○路丙○○所設事務所）
      ，到之後我就上了事務所二樓，我太太在外面等，當時丙○○人在樓下，而二
  樓有黑狗、文龍、乙○○，我獨自一人和他們三人談，經一番討價還價之後，
      雙方談好十五萬元，過幾天後，我就開支票到可務所由黑狗收我的票，但由何
      人兌現我不知，因黑狗有帶手下到我的工地兩次，阻撓我砂石車進，並言不付
      錢就別想做工程，我耽心工程進度會受影響，所以才答應付錢，丙○○並未和
      我交談過，但我知道黑狗是其手下」等語。5、 綜合上述，庚○○之與洪暹退
      約，另與乙○○訂約乃係出於其自願，且庚○○交付保護費十五萬元乃出於綽
      號「黑狗」者之恐嚇，且交付予「黑狗」收受，殊難僅憑庚○○談判交付保護
      費之代書事務所（被告與劉行合夥，設於桃園縣大園鄉○○○路一九六號一樓
      ）之二樓，即推論「黑狗」係與庚○○素昧平生之被告丙○○之手下，縱推論
      「黑狗」係被告丙○○之手下屬實，亦乏積極證據足以證明庚○○所受「黑狗
      」之侵害係出於被告丙○○之唆使所為，揆諸前揭判例意旨，公訴意旨所指被
      告涉有對庚○○恐嚇取財及強制罪嫌，即屬不能證明，自應為無罪之諭知。原
      判決失察，就此部分為被告有罪之判決，容有未洽，被告此部分上訴，為有理
      由，自應由本院為無罪之改判。
（三）公訴人指被告涉嫌侵害己○○部分，被害人己○○陳稱：「我都不在場，那係
      我女友說的，據說係綽號文龍、黑狗等人做的，與丙○○無關」、「檢察官未
      訊問我，警員訊問我時，告知要幫我收這條帳（指辛○○、乙○○及己○○三
      方結帳事），警方開車到工地把我載走，我收到傳票，才知係被害人」及「（
      警訊筆錄）係警方這麼說的，桃園之檢察官傳我時，我至地檢署時，看見警方
      在門，我遂不進去，至於台東地方法院傳我時，剛好工地正忙，故未到庭」等
      語（見本院八十八年十月二十八日筆錄），足證被告所為未有涉案之辯詞可信
      ，從而自難僅憑有暇疵之警訊筆錄，資為論究被告涉嫌本項罪責之依據。又被
      害人雖於警訊中提出砂石廠之估價單影本二紙為證，惟不足以證明與被告有關
      ，何況被害人於警訊時係指稱其與案外人乙○○有土方開挖之砂石合約，並非
      與被告之合約，且乏其他積極證據足以證明被告受李訊振之託或與乙○○有共
      同實施被害人指述之犯行，顯難單憑被害人之指訴，遽入其罪，此部分之犯行
      不能證明，應諭知無罪。原判決此部分為被告無罪之判決於法並無不合，檢察
      官上訴指摘原判決此部分判決不當，核無理由，應予駁回。
據上論斷，應依刑事訴訟法第三百六十九條第一項前段、第三百六十四條、二百九十
九條第一項前段、第三百零一條第一項，刑法第二十八條、第五十五條、第三百零二
條第一項、第三百零四條第一項、第四十七條，罰金罰鍰提高標準條例第一條前段，
判決如主文。本案經檢察官翟光軍到庭執行職務。
中      華      民      國      八十九      年    一    月    三十一    日
                                    審判長法官    謝  志  揚
                                          法官    蔡  俊  有
                                          法官    闕  銘  富
右正本證明與原本無異。
如不服本判決應於判決送達後十日內向本院提出上訴狀。其未述理由者，並應於提
出上訴狀後十日內向本院補提理由狀（須附繕本）。
                                        書記官    邱  廣  譽
中      華      民      國      八十九      年    一    月    三十一    日


司法院資訊處製作；財團法人民間司法改革基金會備份。
